# 因为房子漏水带来损失，业主以免交房租赔偿我们的损失，但不开房租发票怎么处理

提问人：yili_87 时间：2014-10-21 17:13:03
各位亲 我公司因为房屋漏水浸坏了公司的设备，跟业主谈了后，业主以免 3 个月房租来赔偿我们的损失，但是不开房租发票给我们了。 这样的情况下我们还需要确认房租费用吗？

回答人：chenyiwei
这实际上是以应付给业主的三个月租金抵偿应向业主收取的设备损坏赔偿款。因此，固定资产报废损失按正常方式进行账务处理；少缴的三个月租金仍应确认管理费用，同时冲减营业外支出中的固定资产报废损失。 这是两个独立业务，只不过在款项结算环节采用了应收应付相抵后净额为零的方式，不发生实际的款项收付，但会计核算中还是应当区分为多个独立业务分别处理。 因此，业主仍应向你公司开具三个月租金发票，并与你公司签订赔偿款与租金净额相抵结算的协议，双方据此进行账务处理。